#### **Tomi Saputra**

Jl. Kol. M. Kukuh No.36a, Paal Lima, Kec. Kota Baru • Kota Jambi, 36129 • tomisaputra.pro@gmail.com • +6282211943289

#### **Tentang Saya**

Pengembang web dan mobile dengan keahlian dalam membangun aplikasi berkualitas tinggi dan responsif menggunakan Flutter dan React Js. Berpengalaman dalam merancang front-end yang kuat dan memastikan pengalaman pengguna yang mulus di berbagai platform. Bersemangat tentang kode bersih, pembelajaran berkelanjutan, dan penerapan teknologi terbaru untuk solusi inovatif. Terampil berkolaborasi dengan tim lintas fungsi untuk mewujudkan ide dari konsep hingga selesai.

#### Pendidikan

## Universitas Dinamika Bangsa Jambi

The hok, Kota Jambi

Teknik Informatika, Pengembangan Aplikasi Mobile.

SMAN 1 Merangin

Kota Bangko, Merangin

2019

Ilmu Pengetahuan Sosial.

### Pengalaman

# Freelance Flutter developer & Web Developer

Kota Jambi, Jambi

Februari 2023 - Agustur 2024

- Merancang antarmuka pengguna yang menarik, meningkatkan pengalaman pengguna.
- Mengoptimalkan kode, secara signifikan meningkatkan performa aplikasi.
- Berkontribusi pada strategi pengujian untuk memastikan perangkat lunak berkualitas tinggi.

Freelance Kota Jambi, Jambi

## Flutter Developer di Gudang Digital Technology

Agustus 2023 – Maret 2024

- Bekerja sama erat dengan tim pengembang dan desainer untuk merancang, menguji, dan mengimplementasikan fitur baru
- Mengelola integrasi API pihak ketiga untuk mengambil dan menyimpan data dalam aplikasi.
- Menemukan solusi kreatif untuk tantangan teknis yang mungkin muncul selama pengembangan.

## Flutter Developer di RSUD Raden Mattaher Jambi

Kota Jambi, Jambi

Oktober 2023 - Maret 2024

• Melakukan prototipe dan perancangan aplikasi serta backend absensi karyawan pada divisi gizi.

- Membuat aplikasi sesuai dengan keinginan user.
- Membuat ui/ux yang responsive dan mudah digunakan oleh user.

# Magang

Magang

Kota Jambi, Jambi

April 2024 - Juli 2024

## Flutter Developer di Poltekkes Jambi

- Melakukan prototipe dan perancangan aplikasi E-Arsip untuk arsiparis.
- Membuat ui/ux di figma di implementasi nya pada aplikasi.
- Berhasil membuat aplikasi arsip Elektronik yang bisa menyimpan data fisik maupun non fisik.

#### Skill & Ketertarikan

Teknikal: Dart, Javascript, Typescript, Flutter, React Js, Node.Js, Express Js, Figma, Firebase

Bahasa: Indonesia (Fasih) – Inggris (Menengah)

Ketertarikan: Pengembangan Aplikasi Mobile, UI/UX, Pengembangan Aplikasi Berbasis Cloud